【裁判字號】    99,聲再,288
【裁判日期】    990811
【裁判案由】    毀損
【裁判全文】
臺灣高等法院刑事裁定                 99年度聲再字第288號
再審聲請人
即受判決人  甲○○
上列聲請人因毀損等案件，對於本院99年度上易字第699號，中
華民國99年5月31日所為之確定判決（第一審案號：臺灣宜蘭地
方法院98年度易字第496號，起訴案號：臺灣宜蘭地方法院檢察
署98年度偵續字第75號），聲請再審，本院裁定如下：
    主  文
再審之聲請駁回。
    理  由
一、再審聲請人即受判決人甲○○聲請再審理由略以：
（一）按不得上訴於第三審法院之案件，除前條規定外，其經第
      二審確定之有罪判決，如就足生影響於判決之重要證據漏
      未審酌者，亦得為受判決人之利益，聲請再審。刑事訴訟
      法第 421條定有明文。所稱「不得上訴於第三審之案件」
      主要指同法第376條所列各罪之案件（最高法院民國77年6
      月14日刑事庭會議決議參照）。所謂「足生影響於判決之
      重要證據漏未審酌」者，係指該證據業經法院予以調查或
      經聲請而未予調查，致於該確定判決中漏未加以審認，而
      該證據如經審酌，則足生影響於該判決之結果，應為聲請
      人有利之判決而言。
（二）次按我國刑事案件，第二審法院採覆審制，應為完全重覆
      之審理。臺灣高等法院暨所屬法院73年度法律座談會刑事
      類第62號討論意見可參。
（三）再按所謂「漏未審酌」，一般認為係指於第二審判決前，
      已經發現並提出之證據，但法院漏未審酌者而言，實務見
      解認為已提出之證據而被捨棄不採用，原判決並未敘明其
      理由者，應認為「漏未審酌」。
（四）緣聲請人前因毀損罪嫌，經本院以99年度上易字第 699號
      判處拘役五十日，惟上述確定判決，其理由欄內，事實認
      定諸多違誤，重要證據漏未審酌：
  １、前審於開庭前，聲請人於99年3 月18日遞出刑事答辯(二)狀
      ，其中載明聲請人應無毀損故意之情事，然前審在確定判
      決書中，完全未就上開刑事答辯(二)狀所載之內容予以論駁
      ，顯然有影響判決之重要證據漏未審酌。
  ２、文化局於93年12月16日以宜文化行字第0930006625號函表
      示，系爭玻璃非屬合約規範之強化玻璃，屬於尚未驗收完
      之成工項，而此一函件作出之日期，較前審判決引用作為
      聲請人有故意之東曜公司於93年9月3日93東曜館字第54號
      函為晚，換言之，文化局縱有東曜之上開函文，但仍認為
      系爭玻璃尚未驗收完成，非屬保固期間內，則其所有權，
      當非屬文化局所有。
  ３、既然文化局一直認定系爭玻璃非屬強化玻璃，而與東曜公
      司間之工程合約規範不符，則依民法第309條第1項意旨，
      因非依債務本旨給付，當無產生債務清償問題，則無驗收
      完成後之保固問題，對於如何就系爭玻璃為驗收合格後，
      又表示全工區玻璃都不是強化玻璃乙節，文化局始終無法
      自圓其說，益證系爭玻璃尚未驗收完成，其所有權仍非屬
      文化局所有。原確定判決漏未審酌上開文化局之函文，率
      爾認定系爭玻璃門所有權屬文化局所有，不無違誤及違法
      之處。
  ４、再查，聲請人於98年4 月27日他案勘驗玻璃是否為契約規
      格之強化玻璃時，當場以敲擊玻璃方式證明系爭玻璃為強
      化玻璃乙節，雖未獲法官事先同意，但依當天在場之目的
      、敲擊之目的、敲擊之行為等研判，皆可證明聲請人並非
      為毀損系爭玻璃之意思而為敲擊之行為。
（五）綜上所陳，聲請人實無毀損之故意，原確定判決具有再審
      之事由，且判決不無違誤，請裁定准予再審，以維權益等
      語。
二、按，有罪之判決確定後，為受判決人之利益聲請再審，必其
    聲請之理由合於刑事訴訟法第420條第1項所定情形之一，或
    合於同法第 421條之規定者，始足當之。其中刑事訴訟法第
    421 條規定，不得上訴於第三審法院之案件，除前條規定外
    ，其經第二審確定之有罪判決，如就足生影響於判決之重要
    證據漏未審酌者，亦得為受判決人之利益，聲請再審。換言
    之，刑事訴訟法第 421條，係就不得上訴於第三審法院之案
    件，其經第二審之確定判決，如就足生影響於判決之主要證
    據漏未審酌者，始得為受判決人之利益聲請再審，所為之特
    別規定，此有最高法院77年度臺抗字第77號裁定意旨可資參
    照。至所謂「重要證據漏未審酌」，係指第二審法院判決前
    已發現而提出之證據，未予審酌而言，如第二審法院依調查
    之結果，本於論理法則、經驗法則取捨證據認定事實，就被
    捨棄之證據，已於理由內敘明其捨棄之理由者，即非屬之；
    又「重要證據」，亦必須該證據已足認定受判決人應受無罪
    、或免訴、或輕於原審所認定之罪名方可，如不足以推翻原
    審所認定罪刑之證據，即非足生影響於原判決之重要證據。
三、本院查：
（一）原確定判決之所以認定再審聲請人犯刑法第 354條毀損罪
      ，已綜核聲請人之供述及合約書、現場照片等證據資料，
      並敘明其所憑之證據及認定之理由，並對於聲請人於本院
      前審審理時辯稱：事情很冤枉，文化局是借勢借端模糊焦
      點，這個案件從94年至今已經纏訟六年，在地院換了五個
      法官，連最基本的判決都還沒下來，那次就是要勘驗玻璃
      ，因為木材已經沒有問題，文化局用二個玻璃和木材要來
      解約，在我們的被證五裡面已經有明顯的證據，木材我們
      已經OK通過，那天就是要勘驗玻璃，唯一的目的就是要勘
      驗玻璃，我跟法官要求，法官沒有制止，法官沒有說不可
      等語（見本院99年度上易字第699 號卷第39頁背面至第43
      頁），認屬卸責之詞，不足採信之原因，依憑卷證資料，
      詳加指駁，是原確定判決所為犯罪事實之認定，均有卷內
      證據資料足憑，所為證據之取捨，並無違背論理法則或經
      驗法則。當不能以受判決人片面之主張而予以推翻。
（二）再者，再審聲請書狀載稱，原確定判決未審酌文化局93年
      12月16日宜文化行字第0930006625號函等證據，認有刑事
      訴訟法第 421條所定之「重要證據漏未審酌」再審事由云
      云。惟，本院前審就卷內所有證據本於調查所得心證，定
      其取捨而為事實判斷，已如前述。原確定判決所為之判斷
      並不違背經驗法則及論理法則，而證據之取捨及其證明力
      之判斷，屬於事實審法院之職權，該等證據業經本院本其
      論理法則予以取捨及判斷，聲請人僅係對此持相異評價，
      依前開最高法院裁定意旨，即不能以此為由聲請再審，聲
      請人徒執已經原確定判決審酌捨棄之事證，僅憑主觀之意
      見，片面對於犯罪事實及法律適用，逕為有利於己之解釋
      ，自難認有何影響判決之「重要證據漏未審酌」情事，尚
      與刑事訴訟法第 421條所定足生影響於判決之重要證據漏
      未審酌之再審要件不合。
四、綜上所述，本件再審聲請狀所載各節，並無就足生於影響判
    決之重要證據漏未審酌之情形，自難認為有再審之理由，其
    再審之聲請，應予駁回。
據上論斷，應依刑事訴訟法第434條第1項，裁定如主文。
中    華    民    國    99    年    8     月    11    日
                  刑事第十三庭  審判長法  官  曾德水
                                      法  官  崔玲琦
                                      法  官  遲中慧
以上正本證明與原本無異。
不得抗告。
                                      書記官  陳韋杉
中    華    民    國    99    年    8     月    11    日

司法院資訊處製作；財團法人民間司法改革基金會備份。
